【裁判字號】    97,訴,2105
【裁判日期】    980227
【裁判案由】    毒品危害防制條例
【裁判全文】
臺灣臺北地方法院刑事判決              97年度訴字第2105號
公  訴  人  臺灣臺北地方法院檢察署檢察官
被      告  甲○○
上列被告因違反毒品危害防制條例案件，經檢察官提起公訴（97
年度毒偵緝字第302 號），於準備程序進行中，被告就被訴事實
為有罪之陳述，經告知簡式審判程序之旨，並聽取檢察官及被告
之意見後，由本院合議庭裁定進行簡式審判程序，判決如下：
    主  文
甲○○施用第一級毒品，處有期徒刑壹年，扣案之摻有第一級毒
品海洛因已使用過之菸蒂壹支沒收銷燬之；又施用第二級毒品，
處有期徒刑陸月。應執行有期徒刑壹年肆月，扣案之摻有第一級
毒品海洛因已使用過之菸蒂壹支沒收銷燬之。
    事  實
一、甲○○曾於民國94年間，因施用毒品案件，經依臺灣板橋地
    方法院（下稱板橋地院）94年度毒聲字第805 號裁定送觀察
    、勒戒後，認無繼續施用毒品之傾向，於同年6月9日釋放出
    所，並由臺灣板橋地方法院檢察署（下稱板橋地檢署）檢察
    官於同年6 月10日以94年度毒偵字第2595號為不起訴之處分
    ；又於96年間，因施用第一、二級毒品案件，分別由板橋地
    檢署檢察官以96年度毒偵字第4775號、第6466號起訴，先後
    經板橋地院以96年度訴字第3018號判處有期徒刑6月、3月，
    應執行有期徒刑7月及97年度訴緝字第176號判處有期徒刑10
    月、4月，應執行有期徒刑1年確定（均不構成累犯）。詎甲
    ○○猶未能戒除施用毒品惡習，再於97年2月27日6時至8 時
    間之某時許，在其位於臺北縣新莊市○○○路62巷14號之住
    處，基於施用第一級毒品之犯意，將第一級毒品海洛因摻入
    菸草，再以菸紙捲起後，點火燃燒吸其所生煙霧之方式施用
    第一級毒品海洛因，另基於施用第二級毒品之犯意，將第二
    級毒品甲基安非他命置於玻璃球內後，點火燒烤吸其所生煙
    霧之方式施用第二級毒品甲基安非他命，嗣為警於同年2 月
    27日9時30分許，在臺北市○○區○○街174號前當場查獲，
    並扣得摻有第一級毒品海洛因已使用過之菸蒂1 支（冒名「
    張增治」應訊之部分，另案由檢察官偵辦），而悉上情。
二、案經臺北市政府警察局萬華分局報告臺灣臺北地方法院檢察
    檢署檢察官偵查起訴。
    理  由
一、被告甲○○所犯為死刑、無期徒刑、最輕本刑3 年以上有期
    徒刑以外之罪，亦非高等法院管轄第一審之案件，於準備程
    序進行中，被告就被訴事實為有罪之陳述，經告知簡式審判
    程序之旨，並聽取檢察官及被告之意見後，由本院合議庭裁
    定進行簡式審判程序。又簡式審判程序之證據調查，依刑事
    訴訟法第273條之2規定，不受同法第159條第1項、第161 條
    之2、第161條之3、第163條之1及第164條至第170 條規定之
    限制，再被告對於卷內之各項證據亦不爭執證據能力，故卷
    內所列之各項證據，自得作為證據，先予敘明。
二、上揭事實，業據被告於本院審理時坦承不諱，且被告為警查
    獲後，經採集其尿液送以氣相層析質譜法鑑定結果，呈嗎啡
    （濃度：超出檢測範圍，約31670ng/ml）、可待因（濃度：
    8070ng/ml）、安非他命（濃度：6600ng/ml）及甲基安非他
    命（濃度：30800ng/ml）陽性反應一情，有台灣尖端先進生
    技醫藥股份有限公司97年3 月10日濫用藥物檢驗報告（尿液
    檢體編號：020666號）1 紙在卷可按，復有扣案之摻有第一
    級毒品海洛因已使用過之菸蒂1 支在卷可佐，堪認被告之自
    白確與事實相符，其於前揭時、地施用第一、二級毒品之犯
    行，洵堪認定。
三、核被告所為，係犯毒品危害防制條例第10條第1 項施用第一
    級毒品罪及同條第2 項施用第二級毒品罪。其有犯罪事實欄
    所載之多項毒品前科，有臺灣高等法院被告前案紀錄表1 紙
    在卷可稽，其施用毒品既已成癮，則被告於前揭時、地為警
    查扣摻有第一級毒品海洛因已使用過之菸蒂1 支，其持有該
    毒品之目的係供其施用，是被告持有第一級毒品海洛因之行
    為應為施用第一級毒品之行為所吸收，不另論罪。另被告所
    為施用第一級毒品海洛因及第二級毒品甲基安非他命之犯行
    ，犯意係屬各別，且其施用第一、二級毒品之方式互異，應
    予分論併罰。爰審酌被告曾因施用毒品案件，經前揭觀察、
    勒戒後，認無繼續施用毒品之傾向而釋放，並由檢察官為不
    起訴之處分後，猶未能戒除施用毒品惡習，復於5 年內之96
    年間起，又因2 次施用第一、二級毒品犯行，先後經法院判
    處罪刑確定，雖未構成累犯，然其素行不良，惟其業已坦承
    犯行，所為施用毒品犯行僅戕害其自身，對於社會治安未生
    重大危害，再參酌其智識程度、生活狀況等等一切情狀，分
    別量處如主文所示之刑，並定其應執行之刑，以示懲儆。
四、至扣案已使用過之菸蒂1支（97年度藍保管字第413號），經
    送請鑑定結果，確含有第一級毒品海洛因成分，有台灣檢驗
    科技股份有限公司97年12月22日濫用藥物檢驗報告（報告編
    號：CH/2008/C0279號）1紙附卷可參，爰依毒品危害防制條
    例第18條第1項前段之規定宣告沒收銷燬之。
據上論斷，依刑事訴訟法273條之1第1項、第299條第1 項前段，
毒品危害防制條例第10條第1項、第2項、第18條第1 項前段，刑
法第11條、第51條第5款，判決如主文。
本案經檢察官郭昭吟到庭執行職務
中    華    民    國    98    年    2     月    27    日
                  刑事第十八庭  法  官  彭慶文
上正本證明與原本無異。
如不服本判決應於收受送達後10日內向本院提出上訴書狀，並應
敘述具體理由；其未敘述上訴理由者，應於上訴期間屆滿後20日
內向本院補提理由書（圴須按他造當事人之人數附繕本）「切勿
逕送上級法院」。
                                書記官  陳怡君
中    華    民    國    98    年    2     月    27    日
附錄法條：
毒品危害防制條例第10條
施用第一級毒品者，處 6 月以上 5 年以下有期徒刑。
施用第二級毒品者，處 3 年以下有期徒刑。


司法院資訊處製作；財團法人民間司法改革基金會備份。
